臺灣宜蘭地方法院刑事判決　　　　　　　 93年度易字第408號
　　公　訴　人　臺灣宜蘭地方法院檢察署檢察官
　　被　　　告　壬○○
　　　　　　　　　　　　（臺灣宜蘭看守所羈押中）
上列被告因竊盜案件，經檢察官聲請簡易判決處刑（93年度偵字
第2218號），及併案審理（93年度偵字第2511號、93年度偵字第
2529號、93年度偵字第2547號、93年度偵字第2847號、93年度偵
字第2849號、93年度偵字第2942號、94年度偵字第1696號），本
院宜蘭簡易庭認不宜以簡易判決處刑，移送本院適用通常訴訟程
序審理，判決如下：
    主  文
壬○○連續踰越安全設備、攜帶兇器竊盜，處有期徒刑壹年貳月
。未扣案之扳手壹支沒收之。
    事  實
一、壬○○意圖為自己不法之所有，並基於概括犯意，先後於附
    表一至八所示之時、地，以附表所示之方法，竊取如附表所
    示之物（竊盜時間、地點、方法等均詳如附表所示）。
二、案經被害人戊○○訴由宜蘭縣警察局宜蘭分局報告台灣宜蘭
    地方法院檢察署檢察官偵查起訴，及併案審理。
    理  由
一、上揭附表一至六、八之事實，業據被告於本院審理時供承不
    諱，核與被害人己○○、乙○○、癸○○、丙○○、甲○○
    、辛○○○、庚○○、丁○○於警詢時指述、東明通訊有限
    公司負責人沈金錫於警詢時證述情節大致相符，並有贓物認
    領保管單7紙、中古手機販賣切結書1紙及現場照片多幀在卷
    可稽。事證明確，被告此部分犯行堪予認定。
二、訊據被告固坦承有於附表七所示之時間、地點，踰越圍牆及
    窗戶安全設備而竊取被害人戊○○之豬公撲滿內之現金硬幣
    新台幣（下同）3千6百元之事實，惟矢口否認有攜帶美工刀
    竊取撲滿內之硬幣乙節。然查，上揭事實，業據被害人戊○○於警詢指訴及本院審理時證述在卷，且該撲滿係遭人持利
    器切開再竊取其內之硬幣，有該撲滿照片5 張在卷可稽（本
    院卷二第20-22 頁），嗣經警採集撲滿上之指紋送內政部警
    政署刑事警察局比對指紋特徵而循線查獲被告時，被告於警
    詢即供稱「我當時是用自備美工刀割破樸滿拿走裡面的錢」
    等語（警蘭刑字第0930003317號卷第1 頁背面），所供內容
    亦核與查獲警員黃建銘於本院94年5 月24日證述「是被告自
    己陳述是用美工刀破壞撲滿行竊，我們當時只是問他用什麼
    工具破壞撲滿」等語相符，被告辯稱係徒手竊取撲滿內之硬
    幣云云，尚無足採。此外，復有內政部警政署刑事警察局93
    年6月29日刑紋字第0930131782號鑑驗書1紙在卷可稽。綜上
    ，被告此部分犯行堪予認定。
三、核被告所為，係犯如附表所犯法條欄之罪。所犯附表七之刑
    法第三百零六條第一項與刑法第三百二十一條第一項第二、
    三款間，有方法結果之牽連關係，應從較重之刑法第三百二
    十一條第一項第二、三款踰越安全設備、攜帶兇器竊盜一罪
    處斷。其先後多次竊盜犯行，時間緊接，犯罪構成要件相同
    ，顯係出於概括之犯意為之，為連續犯，依法應論以刑法第
    三百二十一條第一項第二、三款踰越安全設備、攜帶兇器竊
    盜一罪並加重其刑。檢察官上揭移送併案審理部分，與已起
    訴之犯罪事實，有連續犯裁判上一罪之關係，為起訴效力所
    及，本院自得併予審究之，併予敘明。爰審酌被告犯罪之動
    機、目的、手段，犯罪所生之損害，及犯罪後態度等一切情
    狀，量處如主文所示之刑。又被告持所有供本件犯罪所用之
    扳手1 支，雖未扣案，惟無證據證明業已滅失，爰依刑法第
    三十八條第一項第二款之規定諭知沒收之。至被告用以犯罪
    之美工刀1 把，被告否認為其所有，復無證據證明確為其所
    有，爰不併予宣告沒收，併予敘明。
四、移送併辦就被告涉嫌違反電業法第一百零六條第二款之部分
    （即附表九）：
    經查，電業法第一百零六條規定：「有左列行為之一者為竊
    電，處五年以下有期徒刑、拘役或五百元以下罰金：一未經
    電業供電，而在其供電線路上私接電線者。二繞越電度表或
    其他計電器，損壞或改動表外之線路者。三損壞或改變電度
    表、無效電力計、其他計電器之構造，或以其他方法使其失
    效不準者。四在電價較低之線路上，私接電價較高之電器者
    。五包燈用戶，在原定電燈盞數及瓦特數以外，私自增加盞
    數或瓦特數者。六電力用戶，在原申請馬力數瓩數或仟伏安
    數以外，私自增加馬力數瓩數或仟伏安數者。」，此與刑法
    竊盜罪須以意圖為自己或第三人不法之所有為犯罪成立之構
    成要件，已不盡相同。再由同法第二條規定「本法所稱電業
    ，謂應一般需用經營供給電能之事業。」，已可知電業法第
    一百零六條之規定，係在保護經營供給電能之事業，並非一
    般之用電戶（最高法院93年度台上字第3192號判決參照）。
    是就二者之保護法益、主觀違法要件，電業法第一百零六條
    與刑法竊盜罪，均不相同，從而，二者構成件要難謂相同，
    檢察官移送併辦被告違反電業法第一百零六條第二款之部分
    ，與前揭有罪部分自不具連續犯之裁判上一罪關係，此部分
    自應退由檢察官另行處理。
據上論斷，應依刑事訴訟法第二百九十九條第一項前段，刑法第
五十六條、第三百二十一條第一項第二、三款、第三百零六條第
一項、第五十五條、第三十八條第一項第二款，判決如主文。
本案經檢察官賴慶祥到庭執行職務。
中　　華　　民　　國　　94　　年　　  11 　月　 29　　日
                  臺灣宜蘭地方法院刑事第三庭
                      審判長法  官  黃  永  勝
                            法  官  陳  嘉  年
                            法  官  林  楨  森
以上正本證明與原本無異。
如不服本判決應收受本判決後10日內向本院提出上訴書狀，其未
敘述上訴理由者，並得於提起上訴後10日內向本院補提理由書狀
 (均須按他造當事人之人數附繕本)「切勿逕送上級法院」。
                            書記官  謝  佩  欣
中　　華　　民　　國　　94　　年　　11　　月　　29　　日
附錄本案論罪科刑法條全文：
中華民國刑法第321條
犯竊盜罪而有左列情形之一者，處六月以上、五年以下有期徒刑
：
一  於夜間侵入住宅或有人居住之建築物、船艦或隱匿其內而犯
    之者。
二  毀越門扇、牆垣或其他安全設備而犯之者。
三  攜帶兇器而犯之者。
四  結夥三人以上而犯之者。
五  乘火災、水災或其他災害之際而犯之者。
六  在車站或埠頭而犯之者。
前項之未遂犯罰之。
附表一：93年度偵字第2218號
┌────┬────┬─────────┬────┐
│犯罪時間│犯罪地點│行為方式及所得財物│所犯法條│
├────┼────┼─────────┼────┤
│93年6月2│宜蘭縣宜│趁被害人己○○疏於│刑法第三│
│7日下午2│蘭市鎮平│看守之際，徒手竊盜│百二十條│
│時30分許│路13號被│被害人己○○腳踏車│第一項  │
│        │害人邱火│1部               │        │
│        │炎住處前│                  │        │
└────┴────┴─────────┴────┘
附表二：93年度偵字第2511號併案部分
┌──┬────┬────┬─────────┬────┐
│編號│犯罪時間│犯罪地點│行為方式及所得財物│所犯法條│
├──┼────┼────┼─────────┼────┤
│1   │九十三年│台北縣貢│趁被害人乙○○所有│刑法第三│
│    │七月十六│寮鄉福連│停放該處車牌號碼PK│百二十條│
│    │日凌晨二│村香蘭街│2-825號機車鑰匙未 │第一項  │
│    │時許    │22之1號 │拔取之際，徒手該機│        │
│    │        │被害人吳│車                │        │
│    │        │文興住處│                  │        │
│    │        │前      │                  │        │
├──┼────┼────┼─────────┼────┤
│2   │93年7月1│宜蘭縣宜│攜帶所有客觀上足以│刑法第三│
│    │8日下午1│蘭市校舍│對人之生命、身體造│百二十一│
│    │時30分許│路果菜市│成危險之板手1支將 │條第三款│
│    │        │場附近  │被害人癸○○所有停│        │
│    │        │        │放該處車牌號碼PPA-│        │
│    │        │        │657號之機車車牌卸 │        │
│    │        │        │下，竊盜得手      │        │
└──┴────┴────┴─────────┴────┘
附表三：93年度偵字第2529號併案部分
┌────┬────┬─────────┬────┐
│犯罪時間│犯罪地點│行為方式及所得財物│所犯法條│
├────┼────┼─────────┼────┤
│九十三年│宜蘭縣宜│趁被害人丙○○於「│刑法第三│
│七月二十│蘭市光復│順發3C」店內購買東│百二十條│
│六日下午│路五十六│西疏於注意之際，在│第一項  │
│四時許  │號「順發│該店外徒手竊取被害│        │
│        │3C」店外│人丙○○所有停放該│        │
│        │        │處之腳踏車1輛。   │        │
└────┴────┴─────────┴────┘
附表四：93年度偵字第2547號併案部分
┌────┬────┬─────────┬────┐
│犯罪時間│犯罪地點│行為方式及所得財物│所犯法條│
├────┼────┼─────────┼────┤
│93年7月2│宜蘭縣宜│趁被害人甲○○疏於│刑法第三│
│7日上午 │蘭市文昌│看管之際，徒手竊取│百二十條│
│11時許  │路25號前│被害人甲○○停放該│第一項  │
│        │被害人何│處腳踏車1輛得手   │        │
│        │春慧住處│                  │        │
│        │前      │                  │        │
└────┴────┴─────────┴────┘
附表五：93年度偵字第2847號併案部分
┌────┬────┬─────────┬────┐
│犯罪時間│犯罪地點│行為方式及所得財物│所犯法條│
├────┼────┼─────────┼────┤
│93年8月 │宜蘭縣宜│趁被害人辛○○○疏│刑法第三│
│30日下午│蘭市梅洲│於注意之際，徒手行│百二十條│
│1時許   │1路25之 │竊被害人辛○○○擺│第一項  │
│        │23號前  │於該處供桌上祭祀用│        │
│        │        │香蕉1串及米酒半瓶 │        │
│        │        │得手              │        │
└────┴────┴─────────┴────┘
附表六：93年度偵字第2849號併案部分
┌────┬────┬─────────┬────┐
│犯罪時間│犯罪地點│行為方式及所得財物│所犯法條│
├────┼────┼─────────┼────┤
│93年7 月│宜蘭縣宜│趁被害人庚○○疏於│刑法第三│
│31日上午│蘭市舊城│看管之際，徒手竊取│百二十條│
│10時30分│西路111 │被害人庚○○停放該│第一項  │
│許      │號臺灣電│處之腳踏車1台得手 │        │
│        │力公司前│                  │        │
│        │面人行道│                  │        │
│        │上      │                  │        │
└────┴────┴─────────┴────┘
附表七：93年度偵字第2942號併案部分
┌────┬────┬─────────┬────┐
│犯罪時間│犯罪地點│行為方式及所得財物│所犯法條│
├────┼────┼─────────┼────┤
│93年6月7│宜蘭縣宜│攜帶所有客觀上足以│刑法第三│
│日下午6 │蘭市梅洲│對人之生命、身體造│百零六條│
│時30分許│1路25之2│成危險之美工刀1支 │第一項、│
│        │9號被害 │，踰越被害人戊○○│第三百二│
│        │人戊○○│住處後面圍牆及窗戶│十一條第│
│        │住處    │安全設備，無故侵入│一項第二│
│        │        │戊○○住宅，並潛入│、三款  │
│        │        │該住宅2樓臥房，再 │        │
│        │        │以美工刀切開戊○○│        │
│        │        │豬公撲滿，竊取撲滿│        │
│        │        │內之現金硬幣3千6百│        │
│        │        │元。              │        │
└────┴────┴─────────┴────┘
附表八：94年度偵字第號併案部分
┌────┬────┬─────────┬────┐
│犯罪時間│犯罪地點│行為方式及所得財物│所犯法條│
├────┼────┼─────────┼────┤
│94年5月5│宜蘭縣宜│徒手竊取被害人吳聰│刑法第三│
│日上午10│蘭市中山│慶停放該處之自小客│百二十條│
│時30分許│路二段中│車內之行動電話1支 │第一項  │
│        │山公園旁│，得手後，旋將之持│        │
│        │        │之持往東明通訊有限│        │
│        │        │公司變賣          │        │
└────┴────┴─────────┴────┘
附表九：93年度偵字第2511號被告涉嫌違反電業法部分
┌────┬────┬─────────┬────┐
│犯罪時間│犯罪地點│行為方式及所得財物│所犯法條│
├────┼────┼─────────┼────┤
│93年1月 │宜蘭縣宜│徒手持電線，以繞過│電業法第│
│初某日起│蘭市鎮平│電號000000000號電 │一百零六│
│至93年7 │路17號  │度表之方式，竊取臺│條第二款│
│月25日上│        │灣電力公司之電力資│        │
│午9時50 │        │源                │        │
│分許    │        │                  │        │
└────┴────┴─────────┴────┘
